<LexicalEntry>
	<feat att="partOfSpeech" val="mainVerb" />
	<feat att="id" val="GMU_HOPPE,2_1" />
	<feat att="morphologicalUnitId" val="HOPPE_2" />
	<feat att="originalSource" val="PAROLE" />
	<feat att="independentWord" val="yes" />
	<Lemma>
		<FormRepresentation>
			<feat att="writtenForm" val="hoppe" />
			<feat att="officiallyApproved" val="yes" />
		</FormRepresentation>
	</Lemma>
	<WordForm>
		<feat att="verbFormMood" val="imperative" />
		<FormRepresentation>
			<feat att="writtenForm" val="hop" />
			<feat att="inflectionalParadigm" val="MFG0119" />
			<feat att="officiallyApproved" val="yes" />
			<feat att="frequency" val="9.125" />
		</FormRepresentation>
	</WordForm>
	<WordForm>
		<feat att="verbFormMood" val="indicative" />
		<feat att="tense" val="present" />
		<feat att="voice" val="passiveVoice" />
		<FormRepresentation>
			<feat att="writtenForm" val="hoppes" />
			<feat att="inflectionalParadigm" val="MFG0119" />
			<feat att="officiallyApproved" val="yes" />
			<feat att="frequency" val=".3571" />
		</FormRepresentation>
	</WordForm>
	<WordForm>
		<feat att="verbFormMood" val="indicative" />
		<feat att="tense" val="present" />
		<feat att="voice" val="activeVoice" />
		<FormRepresentation>
			<feat att="writtenForm" val="hopper" />
			<feat att="inflectionalParadigm" val="MFG0119" />
			<feat att="officiallyApproved" val="yes" />
			<feat att="frequency" val="11." />
		</FormRepresentation>
	</WordForm>
	<WordForm>
		<feat att="verbFormMood" val="indicative" />
		<feat att="tense" val="past" />
		<feat att="voice" val="activeVoice" />
		<FormRepresentation>
			<feat att="writtenForm" val="hoppede" />
			<feat att="inflectionalParadigm" val="MFG0119" />
			<feat att="officiallyApproved" val="yes" />
			<feat att="frequency" val="13.375" />
		</FormRepresentation>
	</WordForm>
	<WordForm>
		<feat att="verbFormMood" val="indicative" />
		<feat att="tense" val="past" />
		<feat att="voice" val="passiveVoice" />
		<FormRepresentation>
			<feat att="writtenForm" val="hoppedes" />
			<feat att="inflectionalParadigm" val="MFG0119" />
			<feat att="officiallyApproved" val="yes" />
			<feat att="frequency" val="0.0" />
		</FormRepresentation>
	</WordForm>
	<WordForm>
		<feat att="verbFormMood" val="infinitive" />
		<feat att="voice" val="passiveVoice" />
		<FormRepresentation>
			<feat att="writtenForm" val="hoppes" />
			<feat att="inflectionalParadigm" val="MFG0119" />
			<feat att="officiallyApproved" val="yes" />
			<feat att="frequency" val=".3571" />
		</FormRepresentation>
	</WordForm>
	<WordForm>
		<feat att="verbFormMood" val="infinitive" />
		<feat att="voice" val="activeVoice" />
		<FormRepresentation>
			<feat att="writtenForm" val="hoppe" />
			<feat att="inflectionalParadigm" val="MFG0119" />
			<feat att="officiallyApproved" val="yes" />
			<feat att="frequency" val="13.4286" />
		</FormRepresentation>
	</WordForm>
	<WordForm>
		<feat att="verbFormMood" val="participle" />
		<feat att="tense" val="present" />
		<FormRepresentation>
			<feat att="writtenForm" val="hoppende" />
			<feat att="inflectionalParadigm" val="MFG0119" />
			<feat att="officiallyApproved" val="yes" />
			<feat att="frequency" val="1.9821" />
		</FormRepresentation>
	</WordForm>
	<WordForm>
		<feat att="verbFormMood" val="participle" />
		<feat att="tense" val="past" />
		<FormRepresentation>
			<feat att="writtenForm" val="hoppet" />
			<feat att="inflectionalParadigm" val="MFG0119" />
			<feat att="officiallyApproved" val="yes" />
			<feat att="frequency" val="3.0536" />
		</FormRepresentation>
	</WordForm>
	<WordForm>
		<feat att="verbFormMood" val="gerundive" />
		<feat att="grammaticalNumber" val="singular" />
		<feat att="grammaticalGender" val="commonGender" />
		<feat att="definiteness" val="unspecified" />
		<feat att="transcategorization" val="transnominal" />
		<FormRepresentation>
			<feat att="writtenForm" val="hoppen" />
			<feat att="inflectionalParadigm" val="MFG0119" />
			<feat att="officiallyApproved" val="yes" />
			<feat att="frequency" val="1.9107" />
		</FormRepresentation>
	</WordForm>
	<WordForm>
		<feat att="verbFormMood" val="participle" />
		<feat att="tense" val="present" />
		<feat att="grammaticalNumber" val="unspecified" />
		<feat att="grammaticalGender" val="unspecified" />
		<feat att="definiteness" val="unspecified" />
		<feat att="transcategorization" val="transadjectival" />
		<FormRepresentation>
			<feat att="writtenForm" val="hoppende" />
			<feat att="inflectionalParadigm" val="MFG0119" />
			<feat att="officiallyApproved" val="yes" />
			<feat att="frequency" val="1.9821" />
		</FormRepresentation>
	</WordForm>
	<WordForm>
		<feat att="verbFormMood" val="participle" />
		<feat att="tense" val="past" />
		<feat att="grammaticalNumber" val="singular" />
		<feat att="grammaticalGender" val="neuter" />
		<feat att="definiteness" val="indefinite" />
		<feat att="transcategorization" val="transadjectival" />
		<FormRepresentation>
			<feat att="writtenForm" val="hoppet" />
			<feat att="inflectionalParadigm" val="MFG0119" />
			<feat att="officiallyApproved" val="yes" />
			<feat att="frequency" val="3.0536" />
		</FormRepresentation>
	</WordForm>
	<WordForm>
		<feat att="verbFormMood" val="participle" />
		<feat att="tense" val="past" />
		<feat att="grammaticalNumber" val="singular" />
		<feat att="grammaticalGender" val="commonGender" />
		<feat att="definiteness" val="indefinite" />
		<feat att="transcategorization" val="transadjectival" />
		<FormRepresentation>
			<feat att="writtenForm" val="hoppet" />
			<feat att="inflectionalParadigm" val="MFG0119" />
			<feat att="officiallyApproved" val="yes" />
			<feat att="frequency" val="3.0536" />
		</FormRepresentation>
	</WordForm>
	<WordForm>
		<feat att="verbFormMood" val="participle" />
		<feat att="tense" val="past" />
		<feat att="grammaticalNumber" val="singular" />
		<feat att="grammaticalGender" val="unspecified" />
		<feat att="definiteness" val="definite" />
		<feat att="transcategorization" val="transadjectival" />
		<FormRepresentation>
			<feat att="writtenForm" val="hoppede" />
			<feat att="inflectionalParadigm" val="MFG0119" />
			<feat att="officiallyApproved" val="yes" />
			<feat att="frequency" val="13.375" />
		</FormRepresentation>
	</WordForm>
	<WordForm>
		<feat att="verbFormMood" val="participle" />
		<feat att="tense" val="past" />
		<feat att="grammaticalNumber" val="plural" />
		<feat att="grammaticalGender" val="unspecified" />
		<feat att="definiteness" val="unspecified" />
		<feat att="transcategorization" val="transadjectival" />
		<FormRepresentation>
			<feat att="writtenForm" val="hoppede" />
			<feat att="inflectionalParadigm" val="MFG0119" />
			<feat att="officiallyApproved" val="yes" />
			<feat att="frequency" val="13.375" />
		</FormRepresentation>
	</WordForm>
</LexicalEntry>
